【裁判字號】    95,訴,2989
【裁判日期】    951117
【裁判案由】    毒品危害防制條例
【裁判全文】
臺灣板橋地方法院刑事判決              95年度訴字第2989號
公  訴  人  臺灣板橋地方法院檢察署檢察官
被      告  甲○○
                      蓋
上列被告因違反毒品危害防制條例案件，經檢察官提起公訴（九
十五年度毒偵字第五四七八號），被告於本院準備程序進行中，
就被訴犯罪事實為有罪之陳述，本院告知簡式審判程序之旨，並
聽取其與公訴人之意見後，經本院合議庭裁定由受命法官獨任進
行簡式審判程序審理後，判決如下：
    主  文
甲○○施用第一級毒品，累犯，處有期徒刑捌月。
扣案之第一級毒品海洛因伍小包（總淨重貳點貳陸公克），均沒
收銷燬之，扣案之注射針筒拾支、止血帶壹條、摻食器肆支、夾
鏈分裝袋壹包、包裝袋伍個、電子磅秤壹臺及葡萄糖壹小包（淨
重零點柒公克），均沒收。
    事  實
一、甲○○曾因違反麻醉藥品管理條例案件，經臺灣高等法院以
    八十三年度上訴字第六一四四號刑事判決判處有期徒刑五年
    二月確定，又因違反麻醉藥品管理條例案件，經本院以八十
    四年度易字第三０五三號刑事判決判處有期徒刑八月確定，
    二案經撤銷假釋接續執行，於民國九十四年一月十七日因縮
    刑期滿執行完畢出監。又其前因施用第一級毒品海洛因案件
    ，經本院以八十九年度毒聲字第五二０二號刑事裁定施以觀
    察、勒戒後，認有繼續施用毒品之傾向，經依本院八十九年
    度毒聲字第五五五八號刑事裁定令入戒治處所施以強制戒治
    ，嗣因戒治成效評定合格，再經本院以九十年度毒聲字第八
    六五號刑事裁定停止戒治，於九十年六月十一日停止戒治付
    保護管束，嗣於同年九月二十五日保護管束期滿未經撤銷視
    為執行完畢，經臺灣板橋地方法院檢察署（下稱板橋地檢署
    ）檢察官於九十二年七月二十九日以九十二年度戒毒偵字第
    二一六號為不起訴處分確定。詎其仍不知悔改，猶於強制戒
    治執行完畢後五年內，因有施用毒品習性，即基於施用第一
    級毒品海洛因之包括犯意，接續自九十五年七月底某日起至
    同年八月三日凌晨某時許，在臺北縣新莊市○○路九十巷四
    弄六號四樓加蓋之租屋處或不詳公廁等處，以注射針筒注射
    之方式施用海洛因多次；嗣於同年八月三日下午五時許，在
    其上開租屋處，為警查獲，並扣得其所有並供己施用海洛因
    用之海洛因五小包（合計總淨重二點二六公克，且起訴書誤
    載為二小包〈淨重二點五公克〉，茲予更正）、注射針筒十
    支、止血帶一條、摻食器四支、夾鏈分裝袋一包、包裝袋五
    個、電子磅秤一台及葡萄糖一小包（淨重０點七公克，且起
    訴書漏載該葡萄糖，茲予補正），且經採集其尿液送驗，結
    果呈嗎啡之陽性反應，始查知上情。
二、案經臺北縣政府警察局板橋分局報告板橋地檢署檢察官偵查
    起訴。
    理  由
壹、程序方面：本件被告甲○○所犯係死刑、無期徒刑、最輕本
    刑五年以上有期徒刑以外之罪，其於準備程序就前揭被訴事
    實為有罪之陳述，經法官告知簡式審判程序之旨，並聽取其
    與公訴人之意見後，本院任無不得或不宜改依簡式審判程序
    進行之處，爰依刑事訴訟法第二百七十三條之一第一項、第
    二百八十四條之一之規定，由本院合議庭裁定本件由受命
    法官獨任進行簡式審判程序，合先敘明。
貳、實體方面：
一、上開事實，業據被告迭於警詢、偵訊及本院訊問時自白不諱
    ，且被告於前開時間採集之尿液經送驗，結果呈嗎啡之陽性
    反應乙節，此有台灣檢驗科技股份有限公司出具２００６／
    ０８／２１報告編號ＣＨ／２００６／８０３５４之濫用藥
    物尿液檢驗報告及臺北縣政府警察局板橋分局偵辦毒品危害
    防制條例案被移送人姓名及代碼對照表各乙份（詳見偵查卷
    第二十三及四十八頁）在卷可稽；且扣案之白粉五小包，經
    送鑑驗，其結果為：經以化學呈色法及氣相層析質譜儀分析
    法檢驗出均含第一級毒品海洛因成分，合計淨重二點二六公
    克等情，亦有法務部調查局九十五年十月二十一日調科壹字
    第０九五二三０二六五七０號鑑定通知書乙紙（詳見本院卷
    第二十五頁）份附卷可參，並有現場照片十張（詳見偵查卷
    第二十六至三十頁）附卷可證，以及扣案之注射針筒十支、
    止血帶一條、摻食器四支、夾鏈分裝袋一包、包裝袋五個、
    電子磅秤一台及葡萄糖一小包（淨重０點七公克）可證。故
    被告之自白核與事實相符，應堪予採信。是本件事證已臻明
    確，被告犯行洵堪認定，應予依法論科。
二、按施用毒品經觀察、勒戒或強制戒治執行完畢釋放後，五年
    後再施用毒品，應適用毒品危害防制條例第二十條第一、二
    項之規定，同條例第二十條第三項定有明文。經查，被告前
    因施用第一級毒品海洛因案件，經本院以八十九年度毒聲字
    第五二０二號刑事裁定施以觀察、勒戒後，認有繼續施用毒
    品之傾向，經依本院八十九年度毒聲字第五五五八號刑事裁
    定令入戒治處所施以強制戒治，嗣因戒治成效評定合格，再
    經本院以九十年度毒聲字第八六五號刑事裁定停止戒治，於
    九十年六月十一日停止戒治付保護管束，嗣於同年九月二十
    五日保護管束期滿未經撤銷視為執行完畢，經板橋地檢署檢
    察官於九十二年七月二十九日以九十二年度戒毒偵字第二一
    六號為不起訴處分確定在案，此有臺灣高等法院被告前案紀
    錄表及上開不起訴處分各乙份在卷可稽，是被告於強制戒治
    執行完畢釋放後五年以內再施用毒品，則本件檢察官起訴被
    告施用第一級毒品，符合上開規定，合先敘明。又按海洛因
    依毒品危害防制條例第二條第二項第一款之規定，係屬第一
    級毒品，故核被告所為，係犯毒品危害防制條例第十條第一
    項之施用第一級毒品罪。又被告持有海洛因係供己施用，則
    其持有之低度行為，為施用毒品之高度行為所吸收，不另論
    罪。另被告因有施用毒品習性而於短時間內多次施用同種毒
    品，侵害一個法益，屬包括一罪。又公訴人雖僅就被告於九
    十五年八月三日凌晨某時許施用海洛因之犯行提起公訴，然
    檢察官就犯罪事實之一部起訴者，其效力及於全部，則公訴
    人雖未就被告自九十五年七月底某日起至同年八月某日間施
    用海洛因之犯行提起公訴，但該部分與前揭起訴部分有實質
    上一罪關係，已如前述，本院自得併予審酌，附此敘明。末
    查，被告前因違反麻醉藥品管理條例案件，經臺灣高等法院
    以八十三年度上訴字第六一四四號刑事判決判處有期徒刑五
    年二月確定，又因違反麻醉藥品管理條例案件，經本院以八
    十四年度易字第三０五三號刑事判決判處有期徒刑八月確定
    ，二案經撤銷假釋接續執行，於民國九十四年一月十七日因
    縮刑期滿執行完畢出監在案，此有前開紀錄表可參，是其受
    有期徒刑之執行完畢後五年以內故意再犯有期徒刑以上之本
    罪，為累犯，應依刑法第四十七條第一項之規定，加重其刑
    。爰審酌被告前有多次施用毒品之犯行，仍不知悔悟，故態
    復萌，再次施用毒品，無視於毒品對於自身健康之戕害及國
    家對於杜絕毒品犯罪之禁令，惟審酌被告犯後坦承犯行，態
    度尚佳，及施用毒品者均具有相當程度之生理成癮性及心理
    依賴性，戒除不易，且犯罪心態與一般刑事犯罪之本質不同
    ，非難性較低等一切情狀，量處如主文所示之刑，以資懲儆
    。
三、至扣案之海洛因五小包（合計總淨重二點二六公克），業經
    鑑定屬實，已如前述，係毒品危害防制條例第二條第二項第
    一款之第一級毒品，屬違禁物，故不問屬於犯人與否，應依
    毒品危害防制條例第十八條第一項前段之規定，併予諭知沒
    收銷燬之。另扣案之注射針筒十支、止血帶一條、摻食器四
    支、夾鏈分裝袋一包、包裝袋五個、電子磅秤一台及葡萄糖
    一小包（淨重０點七公克），係被告所有並供其施用海洛用
    之工具乙節，業據被告供述在卷（詳見本院卷第三十三頁）
    ，爰依刑法第三十八條第一項第二款之規定，併予宣告沒收
    。
據上論斷，應依刑事訴訟法第二百七十三條之一第一項、第二百
九十九條第一項前段，毒品危害防制條例第十條第一項、第十八
條第一項前段，刑法第十一條前段、第四十七條第一項、第三十
八條第一項第二款，判決如主文。
本案經檢察官彭聖斐到庭執行職務。
中    華    民    國    95    年    11    月    17    日
                  刑事第六庭法  官  饒金鳳
以上正本證明與原本無異。
如不服本判決，應於判決送達後十日內，向本院提出上訴狀。
                            書記官  王春森
中    華    民    國    95    年    11    月    17    日
如不服本判決，應於判決送達後十日內，向本院提出上訴狀。
附錄本案論罪科刑之法律條文：
毒品危害防制條例第十條第一項：
施用第一級毒品者，處六月以上五年以下有期徒刑。


司法院資訊處製作；財團法人民間司法改革基金會備份。
